# 求助陈版主，独立性的疑问。

提问人：liuweisheng 时间：2021-07-09 23:33:07
A公司做咨询、B公司做审计，AB两家公司实际控制人为同一人。现AB两家公司同时服务于一家上市公司，是否影响独立性，能否采用相应措施来满足独立性要求。谢谢版主解惑。

回答人：chenyiwei
“AB两家公司实际控制人为同一人”表明AB公司存在独立性规则所指的“网络事务所”关系，因此在判断独立性方面徐作为一个整体看待。这种情况是不符合审计业务独立性要求的，除非咨询服务内容与财务报表审计完全无关。